臺灣高等法院刑事裁定　　　　　　　　　　　　　　　九十一年度毒抗字第二三號
　　抗　告　人
　　即　被　告　甲○○
右抗告人因違反毒品危害防制條例案件，不服臺灣桃園地方法院，中華民國九十年十
一月十三日裁定（九十年度毒聲字第四五００號），提起抗告，本院裁定如左：
    主  文
抗告駁回。
    理  由
一、按犯毒品危害防制條例第十條之罪者（即施用第一、二級毒品），檢察官應先將
    被告送勒戒處所觀察、勒戒；經觀察、勒戒後，無繼續施用毒品之傾向者，應由
    檢察官為不起訴處分。毒品危害防制條例第二十條第一項、第二項定有明文；又
    依前項規定為不起訴之處分後，三犯同條例第十條之罪以上者，不適用前項之規
    定。但應由檢察官聲請法院裁定先令入戒治處所施以強制戒治，復為同條例第二
    十條第三項所明定。
二、經查：抗告人即被告甲○○前因施用毒品案件，經裁定送觀察、勒戒後，認無繼
    續施用毒品之傾向，由臺灣桃園地方法院檢察署檢察官於民國（下同）八十七年
八月十四日以八十七年度偵字第六九一六、九三八０、一０六０八號處分不起訴
    確定；復因施用毒品案件，經送觀察、勒戒後，認有繼續施用毒品傾向，先送強
    制戒治，並由臺灣桃園地方法院檢察署檢察官提起公訴，嗣於八十八年五月三日
    ，經臺灣桃園地方法院以八十八年度易字第三六號判處有期徒刑六月確定，另前
    述強制戒治後經交付保護管束亦於八十九年一月五日期滿。惟被告竟仍不知悔改
    ，又於九十年一月二日下午四時十分許回溯九十六小時內之某時，在臺灣地區內
    某處，施用第二級毒品安非他命，被告雖矢口否認上揭犯行，然其於九十年一月
    二日下午四時十分許經警通知到案執行尿液調驗，所採集之尿液送驗結果，確呈
    甲基安非他命陽性反應，有桃園縣警察局八德分局「列管毒品人口尿液檢體採集
    送驗紀錄表」影本二紙、昭信科技顧問股份有限公司於九十年二月十二日出具之
    「濫用藥物陽性檢體檢驗報告」影本一份在卷可憑（見九十年度毒偵字第一九七
    三號卷第五頁至第七頁），此外尚有不起訴處分書、刑事判決書及刑案資料查註
    紀錄表各一份存卷足佐（見同上卷第十五頁至第二十一頁，九十年度毒聲字第四
    五００號卷第三頁），足認被告確有非法施用安非他命之行為，原審法院認其有
    非法施用第二級毒品安非他命之事實，且係三犯，乃依檢察官之聲請裁定令入戒
    治處所施以強制戒治一年，經核並無不合。
三、抗告人即被告甲○○提起抗告意旨略以：台灣桃園地方法院不能因抗告人有前科
    即斷定抗告人有施用之傾向；抗告人驗尿結果呈陽性反應，主因抗告人於八十九
    年九月二十二日許發生車禍，造成左大腿骨盆骨頭斷裂，至今仍接著鐵片尚未取
    出，走路時疼痛不已，故於每隔周複診時，經常要求施打止痛麻醉針，以利睡眠
    ；抗告人於出院後復常至中醫院求診，且驗尿時間，又是抗告人在服用中、西藥
    之期間，難免因此而呈陽性反應，抗告人實無施用毒品之行為，爰依法提起抗告
    云云。惟依卷附之榮民總醫院八十三年四月七日北總內字第０三０五九號函所
    載，服用其他藥物以氣相層析質譜分析法分析結果，不會呈安非他命偽陽性反應
    ，被告尿液經送昭信科技顧問股份有限公司以酵素免疫分析法初步篩選、氣相層
    析質普法（ＧＣ／ＭＳ）確認分析檢驗結果，確呈安非他命陽性反應，此有昭信
    科技股份顧問股份有限公司出具之「濫用藥物陽性檢體檢驗報告」影本一紙附卷
    可稽（見毒偵字第一九七三號卷第七頁），被告否認犯行，推詞係因車禍注射止
    痛麻醉藥劑及服用中、西藥物治療，因而尿液呈安非他命陽性反應云云，尚無足
    採，被告之抗告為無理由，應予駁回。
據上論斷，應依刑事訴訟法第四百十二條，裁定如主文。
中    華    民    國     九十一   年        一      月       十五       日
                             臺灣高等法院刑事第二十二庭
                                 審判長法  官  許  正  順
                                       法  官  胡  方  新
                                       法  官  林  明  俊
右正本證明與原本無異。
不得再抗告。
                                       書記官  蕭  進  忠
中    華    民    國     九十一   年        一      月       十五       日
